# 求教陈版主：收入采用净额法，现金流总额法和净额法的选择

提问人：562345436 时间：2022-08-15 14:39:49
企业方收入采用净额法，但现金流仍采用总额法，理由为“该部分业务在现金收付方面并非代收代付性质，而是正常的商品采购、销售行为，按销售商品、提供劳务收到的现金流、购买商品、接收劳务支付的现金流相对合理”。
审计师认为，实际现金流量是按照总额还是净额还是反应经济业务的实质，不使得报表使用者产生误解，这是基本原则。目前该单位收入和成本额远远小于销售商品、提供劳务收到的现金流，购买商品、 接收劳务支付的现金流”，容易导致报表使用者产生误解。建议净额法核算的营业收入、营业成本对应的现金流可以采用净额法列报；或者该部分现金流仍按总额法列报，但应由“销售商品、提供劳务收到的现金流”、“购买商品、接收劳务支付的现金流”调整至“收到其他与经营活动有关的现金流”、“支付其他与经营活动有关的现金流”。
求教陈版主：对收入采用净额法，现金流仍按总额计入“销售商品、提供劳务收到的现金流”、“购买商品、接收劳务支付的现金流”是否合理？

回答人：chenyiwei
利润表中收入采用总额法/净额法核算的判断依据是“企业在向客户转让商品前是否拥有对该商品的控制权”；而在现金流量表中能否按净额列报现金流量，其依据为是否属于现金流量表准则第五条所列三种情形之一（代客户收取或支付的现金；周转快、金额大、期限短项目的现金流入和现金流出；金融企业的有关项目），两者的背后逻辑并不相同。因此，收入采用净额法核算，而现金流量表中按总额列报现金流量的情况，在实务中并不少见。
就主帖所述案例而言，应当关注企业在收取客户款项后，是否在很短时间内即转付给上游供应商，因而在本企业银行账户内停留的时间很短，从而本企业无法将这部分暂收款用于自身经营活动周转。如果满足该条件的，现金流量可按净额法列报；不满足该条件的，则仍应分别列报流入和流出，但对于收款金额中除本企业佣金收入以外的其余部分，应由“销售商品、提供劳务收到的现金”、“购买商品、接收劳务支付的现金”调整至“收到其他与经营活动有关的现金”、“支付其他与经营活动有关的现金”。